【裁判字號】    89,易,4386
【裁判日期】    900129
【裁判案由】    恐嚇
【裁判全文】
臺灣臺中地方法院刑事判決                        八十九年度易字第四三八六號
    公  訴  人  台灣台中地方法院檢察署檢察官
    被      告  乙○○
右列被告因恐嚇等案件，經檢察官提起公訴（八十九年度偵字第一四九四三號），本
院判決如左：
    主  文
乙○○服用酒類，不能安全駕駛動力交通工具而駕駛，處有期徒刑貳月，如易科罰金
以參佰元折算壹日。又以加害生命之事，恐嚇他人致生危害於安全，處有期徒刑貳月
，如易科罰金以參佰元折算壹日。應執行有期徒刑參月，如易科罰金以參佰元折算壹
日。緩刑參年。
    事  實
一、乙○○於民國（下同）八十九年九月二日九時許，服用酒類後，其吐氣所含酒精
    成分，每公升酒精濃度達○．七八毫克，已不能安全駕駛交通工具，詎乙○○酒
    後仍駕駛Ｎ０─０３９７號自小客車，沿台中市○○路由市區○○○○路方向行
    駛，行經中清路與敦化路口處，與丙○○所駕駛之車號７Ｐ─０４１號營業小客
    車發生擦撞，乙○○肇事後，未停車察看，逕行離去，俟行駛至中清路一一一巷
    口處，始為丙○○駕車追趕攔下。又於同日九時十七分許，乙○○與丙○○、甲
    ○○（即鍾政焜之車行老闆）在上揭路口商談賠償事宜時，乙○○竟對丙○○恐
    嚇稱：「你開什麼車、車號我都記住，你只要開車出去，我一定讓你死」等語，
    致丙○○心生畏懼，始報警到場處理。乙○○嗣後經酒精濃度測試，其吐氣所含
    酒精濃度達每公升○．七八毫克。
二、案經台中市警察局第五分局報請臺灣台中地方法院檢察署檢察偵查起訴。
    理  由
一、訊據被告乙○○坦承於前揭時、地酒後駕車之行為，惟否認有何恐嚇犯行，辯稱
    ：伊當時僅說我的車號你記下來，要賠償多少再聯絡，他們可能會錯意云云。惟
    查，右揭事實，業據被害人丙○○於警訊中指述明確，並經在場證人黃萬春於警
    訊及偵查中證述屬實，被告所辯，顯係事後卸責之詞，不足以採信。此外，復有
    台中市警察局第五分局水湳派出所警員王友忠製作之職務報告書、交通事故處理
    登記簿、電腦酒精濃度測試紙附卷足資佐證，被告犯行，堪予認定。
二、核被告所為，係犯刑法第一百八十五條之三之公共危險罪及同法第三百零五條之
    恐嚇罪。被告所犯上開二罪間，犯意各別，行為互異，應予分論併罰。爰審酌被
    告飲用大量酒類後，欠缺遵守規範意願，為一己之快樂，忽視社會大眾生命、財
    產之安全暨被告犯罪所生危害、被害人於偵查中已表示願意原諒被告，而被告雖
    坦承部分犯行，惟對恐嚇犯行一節仍然否認等一切情狀，分別量處如主文所示之
    刑，並定其應執行刑及諭知易科罰金之折算標準，以資懲儆。又查，被告前未曾
    受有期徒刑以上刑之宣告，有臺灣臺中地方法院檢察署刑案資料查註紀錄表及臺
    灣高等法院被告全國前案紀錄表附卷可按，其因一時失察，致罹刑典，於事後深
    具悔意，其經此刑之宣告後，應知戒慎而無再犯之虞，本院因認其所宣告之刑以
    暫不執行為適當，併予宣告緩刑三年，以啟自新。
據上論斷，應依刑事訴訟法第二百九十九條第一項前段、刑法第一百八十五條之三、
第三百零五條、第四十一條第一項前段、第五十一條第五款、第七十四條第一款、罰
標準條例第一條前段、第二條，判決如主文。
中      華      民      國      九十      年      一      月    二十九  日
                                臺灣臺中地方法院刑事第三庭
                                        法  官  黃  峻  隆
右正本證明與原本無異。
如不服本判決，應於送達後十日內向本院提臺上訴狀 (須附繕本)，上訴於臺灣高等
法院臺中分院。
                                        書記官
中      華      民      國      九十      年      一      月    二十九  日
附錄本案論罪科刑法條：
中華民國刑法第一百八十五條之三：服用毒品、麻醉藥品、酒類或其他相類之物，不
能安全駕駛動力交通工具而駕駛者，處一年以下有期徒刑、拘役或三萬元以下罰金。
中華民國刑法第三百零五條：以加害生命、身體、自由、名譽、財產之事，恐嚇他人
致生危害於安全者，處二年以下有期徒刑、拘役或三百元以下罰金。


司法院資訊處製作；財團法人民間司法改革基金會備份。
